【裁判字號】    98,聲,1330
【裁判日期】    981021
【裁判案由】    返還提存物
【裁判全文】
臺灣桃園地方法院民事裁定            98年度聲字第1330號
聲  請  人  來鑫廣場大廈管理委員會
法定代理人  乙○○
相  對  人  甲○○
上列當事人間聲請返還擔保金事件，本院裁定如下：
    主  文
本院九十年度存字第四二一七號提存事件，聲請人所提存之新臺
幣壹萬伍仟肆佰元，准予返還。
    理  由
一、按訴訟終結後，供擔保人證明已定20日以上之期間，催告受
    擔保利益人行使權利而未行使者，法院應依供擔保人之聲請
    ，以裁定命返還其提存物，民事訴訟法第104 條第1 項第3
    款定有明文。依同法第106 條規定，上開規定於其他依法令
    供訴訟上之擔保者準用之。而訴訟終結，宜從廣義解釋，包
    括執行程序終結在內。故債權人於執行程序終結後，定20日
    以上之期間催告受擔保利益人行使權利而未行使者，法院即
    得依上開規定裁定准許返還提存物。
二、聲請意旨略以：聲請人前依本院90年度全八字第8291號民事
    裁定為擔保假扣押執行，曾提供如主文所示之擔保金，並以
    本院90年度存字第4217號擔保提存事件提存在案。嗣聲請人
    並無執行到相對人任何財產，假扣押無續行之必要，聲請人
    遂聲請撤回假扣押之執行，並向本院聲請撤銷上開假扣押裁
    定，亦經本院以98年度全聲字第71號裁定准許確定在案。聲
    請人另依民事訴訟法第106 條準用第104 條第1 項第2 款之
    規定，以存證信函通知相對人應於收受函件起21日內行使權
    利，惟期限已經過而未見相對人行使，爰依法聲請裁定返還
    上開擔保金等語，並提出本院90年度存字第4217號提存書暨
    國庫存款收款書、98年度全聲字第71號民事裁定暨確定證明
    書、存證信函暨回執各1 份為證。
三、經查，聲請人上開所主張供擔保後對相對人為假扣押強制執
    行之事實，經本院審核上開證物，並依職權調取本院90年度
    全八字第8291號假扣押卷宗（含執行卷宗）、90年度存字第
    4217號提存卷宗、98年度全聲字第71號撤銷假扣押卷宗，核
    閱屬實。又該假扣押強制執行事件所查封之標的物，經本院
    另案調卷執行拍賣完畢，有上開假扣押執行卷宗之卷面註記
    明確，聲請人並撤回上開假扣押之強制執行，足認本件假扣
    押之執行程序業已終結，而符合上述民事訴訟法第104 條第
    1 項第3 款所定之「訴訟終結」情形。復聲請人於本件訴訟
    終結後，以存證信函通知相對人就聲請人上開假扣押之執行
    所受之損害，限期於收受通知函21日內行使權利，該通知函
    於98年8 月13日送達於相對人，迄今仍未見相對人主張行使
    權利乙情，有存證信函暨回執各1 份為證，並向本院查詢無
    誤，有本院民事紀錄科查詢表2 紙附卷可稽，堪信聲請人上
    開主張為真正，依上揭說明，聲請人之聲請，核無不合，應
    予准許。
四、依民事訴訟法第104 條第1 項第3 款、第106 條前段，裁定
    如主文。
中    華    民    國    98    年    10    月    21    日
                  民事第三庭  法  官  陳心婷
以上正本證明與原本無異。
如對本裁定抗告須於裁定送達後10日內向本院提出抗告狀，並應
繳納抗告裁判費新台幣1,000 元。
                              書記官  林君燕
中    華    民    國    98    年    10    月    21    日


司法院資訊處製作；財團法人民間司法改革基金會備份。
